【裁判字號】    99,易,878
【裁判日期】    990423
【裁判案由】    竊盜
【裁判全文】
臺灣板橋地方法院刑事判決               99年度易字第878號
公  訴  人  臺灣板橋地方法院檢察署檢察官
被      告  甲○○
上列被告因竊盜案件，經檢察官提起公訴（99年度偵字第7543號）
，本院行簡式審判程序，並判決如下：
    主  文
甲○○攜帶兇器毀壞門扇竊盜，累犯，處有期徒刑壹年。扣案自
製扳手貳支、手電筒、開鎖用內視鏡各壹支及未扣案之老虎鉗扳
手壹支均沒收。
    事  實
一、甲○○前於民國九十二年間因施用毒品案件，經本院以九十
    二年度訴字第一八六八號判處有期徒刑七月確定，又於同年
    間因竊盜案件，經本院以九十二年度簡上字第四四四號判處
    有期徒刑一年確定，上開二罪經本院以九十三年度聲字第一
    ０四五號裁定應執行有期徒刑一年五月確定，於九十四年五
    月十五日縮刑期滿執行完畢；復於九十四年間因竊盜案件，
    經同院以九十四年度易字第一三三五號判處有期徒刑一年四
    月確定，於九十五年十二月三十一日縮刑期滿執行完畢。詎
    甲○○猶不知悔改，竟意圖為自己不法所有，於九十九年三
    月一日下午四時許（起訴書略載同日下午四時十分許），攜
    帶其所有之手電筒、開鎖用內視鏡及客觀上具危險性，足以
    對人之生命、身體構成威脅並可供兇器使用之自製扳手二支
    、老虎鉗扳手一支，至乙○位於臺北縣板橋市○○路○段正
    隆巷十二弄十八號三樓住宅，以上開自製扳手破壞上址住宅
    第一道鐵門之門鎖，並以前揭老虎鉗扳手破壞第二道木門之
    喇叭鎖後，再開啟上開鐵門、木門，侵入上開住宅內（所涉
    侵入住宅部分未據告訴），在屋內竊取乙○或其家人所有之
    現金新臺幣六千六百元、人民幣八百元、面額五百元之阿瘦
    商品禮券四張、男用金項鍊一條、凡恩斯手錶一只、女用珍
    珠項鍊一只、郵政金融卡（卡號：00000000000
    0000）一張（起訴書另載竊取財物尚有：金飾尾戒指一
    只、金項鍊墜子一只、女用手錶一只、男用金飾手環一只等
    項，惟因被害人乙○於審理中證稱上開物件並未失竊，經公
    訴檢察官於審理中陳明更正刪除前揭物件），即將上開竊取
    之財物藏放於自己身穿之褲子口袋內，而竊盜得手後，適屋
    主乙○於同日下午四時二十分許返回上址住宅發現大門遭人
    反鎖即一直按門鈴，而在屋內之甲○○聽見門鈴聲，在無其
    他方式可以離開現場之情形下，其打開大門後，要求乙○不
    要報警，並將上開竊得之財物放置在地上，但不為乙○所接
    受，甲○○則推開乙○後趁隙逃離現場，然旋即在臺北縣板
    橋市○○路○段正隆巷四十二號前為乙○及巡邏員警合力逮
    獲，並扣得上開竊得之財物（均發還乙○領回）及上揭自製
    扳手二支、手電筒一支、開鎖用內視鏡一支。
二、案經乙○訴由臺北縣政府警察局海山分局移送臺灣板橋地方
    法院檢察署檢察官偵查起訴，而甲○○於本院審理中就被訴
    事實為有罪陳述，本院行簡式審判程序。
    理  由
一、上揭犯罪事實，業據被告甲○○於警、偵訊及本院審理中均
    坦承不諱，核與證人即告訴人乙○於警詢及本院審理中證述
    之情節相符，並有贓物認領保管單一紙、查獲贓物及案發現
    場照片等件在卷可稽，復有自製扳手二支、手電筒一支、開
    鎖用內視鏡一支扣案可資佐證，足認被告上開自白核與事實
    相符，堪以採憑。本案事證明確，被告犯行洵堪認定，應依
    法論科。
二、查被告行竊時所攜帶之自製扳手二支及老虎鉗扳手一支，其
    中自製扳手係金屬材質、質地堅硬，有卷附照片可參，而老
    虎鉗扳手雖未扣案，但依被告之供述及證人乙○於本案審理
    中之證述，可知被告既可持之破壞住處木門之喇叭鎖，顯見
    該支老虎鉗扳手亦係金屬材質、質地堅硬之物，是上開扣案
    自製扳手及未扣案之老虎鉗扳手，若持以行兇，均足以傷害
    人之生命、身體安全，具有危險性，堪認上開自製扳手二支
    、老虎鉗扳手，均屬兇器無誤。又按毀壞構成門之一部之門
    鎖行竊，自應論以刑法第三百二十一條第一項第二款之毀壞
    門扇竊盜罪（最高法院六十四年度第四次刑庭庭推總會議決
    議(一)意旨參照）；本件被告以事實欄所載之方法破壞證人乙
    ○上址住宅之第一道鐵門門鎖、第二道木門之喇叭鎖，而上
    開門鎖、喇叭鎖分別係構成前揭鐵門、木門之一部分，亦據
    被告、告訴人供證屬實，則被告攜帶上開兇器，持以破壞構
    成上開住宅鐵門、木門之一部之門鎖、喇叭鎖後，並開啟鐵
    門、木門，侵入上開住宅內行竊之行為，應論以刑法第三百
    二十一條第一項第二款、第三款之攜帶兇器毀壞門扇竊盜罪
    。
三、核被告所為，係犯刑法第三百二十一條第一項第二款、第三
    款之攜帶兇器毀壞門扇竊盜罪。又被告係攜帶兇器毀壞告訴
    人乙○上址住處鐵門之門鎖、木門之喇叭鎖後，開啟鐵門、
    木門，侵入屋內行竊，已如前述，被告既非踰越進入屋內行
    竊，顯與「踰越」門扇竊盜之情形不侔，是公訴意旨認被告
    「越入」該住處大門後進入上址住處行竊一節，尚有未洽。
    另本件被告於行竊當時既已將上開竊取之財物藏放於自己身
    穿之褲子口袋內，欲帶出屋外，顯己將該贓物置於自己實力
    支配之下，縱使事後屋主乙○返回上址住宅發現被告在屋內
    行竊，被告打開大門後，要求乙○不要報警，並將上開竊得
    之財物放置在地上，並趁隙逃離現場，但仍為告訴人乙○及
    巡邏員警合力逮獲，亦不影響其竊盜既遂之認定。末查被告
    有事實欄所載之犯罪及有期徒刑執行完畢紀錄，有臺灣高等
    法院被告前案紀錄表在卷可按，其於有期徒刑之執行完畢後
    五年內，故意再犯本件有期徒刑以上之罪，為累犯，應依刑
    法第四十七條第一項之規定加重其刑。爰審酌被告前有數次
    竊盜犯罪紀錄，素行不佳，其攜帶兇器毀壞門扇侵入他人住
    宅行竊，顯見欠缺尊重他人財產之觀念，且破壞他人住宅之
    安寧，及其犯罪之動機、目的、手段，所竊取財物之價值，
    告訴人所受之損害及其內心現仍有恐懼感，暨被告犯後坦承
    犯行之態度等一切情狀，量處如主文所示之刑，以資懲儆。
四、扣案之自製扳手二支、手電筒、開鎖用內視鏡各一支及未扣
    案之老虎鉗扳手，均為被告所有之物，且其中扣案之自製扳
    手、未扣案之老虎鉗扳手並供被告本案竊盜犯罪所用之物，
    而扣案之手電筒、開鎖用內視鏡各一支，則係本案竊盜犯罪
    預備之物，上揭事實業據被告供明在卷，且無證據證明上開
    未扣案之老虎鉗扳手業已滅失，均依法宣告沒收之。
據上論斷，應依刑事訴訟法第二百七十三條之一第一項、第二百
九十九條第一項前段，刑法第三百二十一條第一項第二款、第三
款、第四十七條第一項、第三十八條第一項第二款，判決如主文
。
本案經檢察官李巧菱到庭執行職務。
中    華    民    國    99    年    4     月    23    日
                  刑事第九庭    法  官  楊 志 雄
以上正本證明與原本無異。
如不服本判決應於收受判決後10日內向本院提出上訴書狀，並
應敘述具體理由。其未敘述上訴理由者，應於上訴期間屆滿後
20日內向本院補提理由書（均須按他造當事人之人數附繕本）
「切勿逕送上級法院」。
                                書記官  陳 春 銘
中    華    民    國    99    年    4     月    23    日
附錄本案論罪科刑法條全文：
刑法第321條第1項第2、3款
犯竊盜罪而有左列情形之一者，處6月以上、5年以下有期徒刑：
  二、毀越門扇、牆垣或其他安全設備而犯之者。
  三、攜帶兇器而犯之者。

司法院資訊處製作；財團法人民間司法改革基金會備份。
